# 药企生物仿制药海外上市前面临诉讼

提问人：nan2 时间：2022-11-04 15:13:35
请教各位老师，医药企业研发的生物仿制药海外上市前面面临被起诉的风险，为应对可能发生的风险，公司提前收集相关资料、聘请律师等费用 可以计入研发费用吗

回答人：chenyiwei
不可以。这类支出不符合研发费用定义，即“企业在产品、技术、材料、工艺、标准的研究、开发过程中发生的各项费用”。其并不改变研发成果本身，而是为了避免法律纠纷而接受法律专业服务的对价，应计入普通的管理费用。